

Los laureles 333, San Gabriel /VMT

andres.acho@tecsup.edu.pe

938482085



Linkedin/Andres Vidal Acho Vilchez

### **Estudios**

Diseño e innovación industrial 6to ciclo **Tecsup** 2018-Actualidad

> Inglés Intermedio 1 Conversa 2019-Actualidad

# **Cursos y capacitaciones**

**Finanzas Personales** Básico -2020 Banco del Crédito del Perú

> Autocad Básico - 2018 **Tecsup**

## Datos de Interés

Dibujar + deporte + Voluntariado + Arte

Disponibilidad inmediata Disponibilidad para viajar Certificados a solicitud

# **Andres Vidal Acho Vilchez**

Diseño e Innovación Industrial

### Perfil

Preprofesional de la carrera de Diseño e innovación industrial del instituto tecnológico Tecsup

Creativo, dinámico y enfocado en resultados eficientes. Asertivo y empático en equipos multidisciplinario interesado en el desarrollo de ejercer comunicación de todo nivel.

Conocimientos tecnológicos en herramientas para la gestión de proyectos y metodologías (Design Thinking, Doble diamante, IDEO y experiencia del Usuario). Herramientas CAD de modelado (Fusion 360, Autocad, Autodesk Maya). Herramientas de digitalización (illustrator, Photoshop y After Effect).

# **Experiencia**

### Pasante en el área de extrusión

Nicoll Peru S.A /Lurín diciembre 2019- febrero 2020 Producción de videos educativos con animaciones que promovieron conductas seguras en el entorno laboral, reduciendo los accidentes en un 50%.

### Proyecto de innovación

Proyecto "LLUMPI" marzo-agosto 2020 Desarrollo de una herramienta portátil e innovadora que facilite al alfarero optimizar su proceso de pintado de cerámica al frío, permitiendo reducir el tiempo de limpieza de las herramientas de trabajo.

### Proyecto de Innovación

Diseño y Producción de mobiliario lúdico modular agosto-diciembre 2019 Desarrollar una nueva categoría comercial que permite fomentar la interacción entre padres e hijos a través de juegos lúdicos.

#### Proyecto de mejora

Proyecto "Laberinto matemáticos" agosto-septiembre2019 Optimizar los procesos de aprendizaje del curso de matemáticas, a través de un juguete innovador que permita a los niños de 3 a 6 años adquirir los conocimientos en una forma lúdica e innovadora.

### Voluntariado

EsSalud/Lima Julio 2019 – febrero 2020 Desarrollar dinámicas que permiten mejorar el estado emocional de los pacientes oncológicos. Trabajando en un equipo multidisciplinario permitiendo orientar y guiar a los pacientes.

### Referencias

Jose De Los Rios Tello Docente/Tecsup 960130871 jdelosrios@tecsup.edu.pe Paolo Castilla Suchero Docente/Tecsup 991691370 Pcastilla@tecsup.edu.pe